臺灣高等法院交通事件裁定　　　　　　　　　　　九十一年度交抗字第一○四四號
　　抗　告　人
　　即受處分人　　甲○　　男三.
右抗告人因違反道路交通管理處罰條例案件，不服臺灣臺北地方法院中華民國九十一
年十月二十八日裁定（九十一年度交聲字第一五二一號），提起抗告，本院裁定如左
：
    主  文
抗告駁回。
    理  由
一、按禁止臨時停車線為紅色實線，用以指示禁止臨時停車路段，道路交通標誌標線
    號誌設置規則第一百六十九條第一項、第二項定有明文，又禁止臨時停車處所不
    得停車，道路交通安全規則第一百十二條第一項第一款亦定有明文，再汽車駕駛
    人在禁止臨時停車處所停車者，處新台幣六百元以上一千二百元以下罰鍰，道路
    交通管理處罰條例第五十六條第一項第一款定有明文。又按道路交通安全規則第
    一百十一條第一項第三款規定，在設有禁止臨時停車標誌、標線處所不得臨時停
    車。
二、原處分意旨略以：受處分人甲○於民國九十一年八月四日十時二十三分許，將其
    所有車號ＥＡ─四八Ｏ五號自用小客車停放在台北市○○路○段劃有禁止臨時停
    車紅色實線之路段上，經台北市政府警察局交通警察大隊以受處分人有違反道路
    交通管理處罰條例第五十六條第一項第一款規定之行為掣單舉發，嗣受處分人於
    舉發通知單上所載應到案日期九十一年九月十一日前到案提出申訴，經原處分機
    關函請原舉發單位調查結果，仍認受處分人有上開違規行為，遂依道路交通管理
    處罰條例第五十六條第一項第一款及違反道路交通管理事件統一裁罰基準表之規
    定，於九十一年十月八日從輕裁處受處分人罰鍰新台幣九百元。
三、原裁定以：受處分人確實於右揭時、地將其所有之上開自用小客車停放在劃有禁
    止臨時停車紅色實線之路段上之事實，業據受處分人自承不諱，並有舉發單位即
    台北市政府警察局交通警察大隊掣發舉發違反道路交通管理事件通知單記載之舉
    發事實及現場舉發採證照片附卷可參，依舉發照片顯示，受處分人所有之上開自
    用小客車確停放在紅色實線區內，其有前揭裁決書記載之違規事實甚明。又依道
    路交通安全規則第一百十一條第一項第三款及道路交通管理處罰條例第五十六條
    第一項第一款規定，在設有禁止臨時停車標誌、標線處所臨時停車即屬違規，與
    所停車輛之車身佔紅線之比例為何無涉，否則行為人即可為了停車之便而將車體
    一部份停在紅線外以規避上開規定，則劃設禁止臨時停車之標線以維持交通秩序
    之意義即喪失。觀諸現場照片所示，受處分人所有前開車輛前車輪之車體部分均
    在紅線範圍內，揆諸前揭說明，自屬在禁止臨時停車處所臨時停車無誤，受處分
    人以「僅有車首占到紅線」據為免罰之理由即無可採，從而原處分機關依道路交
    通管理處罰條例第五十六條第一項第一款及違反道路交通管理事件統一裁罰基準
    表之規定裁處受處分人罰鍰新台幣九百元，核無違誤，裁定駁回異議人之異議。
四、經查：本件抗告人即受處分人甲○於九十一年八月四日十時二十三分許，將其所
    有車號ＥＡ─四八Ｏ五號自用小客車停放在台北市○○路○段劃有禁止臨時停車
    紅色實線之路段，經台北市政府警察局交通警察大隊以抗告人有違反道路交通管
    理處罰條例第五十六條第一項第一款規定之行為掣單（北市警交大字第ＡＳ00
    00000號）逕行舉發。原處分機關臺北市交通事件裁決所乃於九十一年十月
    八日依道路交通管理處罰條例第五十六條第一項第一款規定，裁處罰鍰新臺幣九
    百元。原審法院以抗告人之前開違規事實，有採證照片一幀附卷可稽，因依道路
    交通案件處理辦法第十九條之規定，駁回抗告人之異議，核無違誤。再者，禁止
    臨時停車之紅色實線之設置，目的即在避免交通繁忙路段之路況因臨時停車而益
    加紊亂，如任何車輛均可無視交通法規存在而恣意停車，則不啻交通法規制定目
    的無法貫徹，更使得已紊亂之交通秩序雪上加霜，職此，觀諸現場採證照片所示
    ，本件抗告人所有前開車輛前車輪之車體部分既均在紅線範圍內，自屬在禁止臨
    時停車處所臨時停車無誤，本件事證明確，受處分人之違規行為堪以認定，至抗
    告意旨以其係遭其後停駛車輛，碰撞推擠，往前滑移，致車首壓過禁止臨時停車
    之紅色實線提起抗告，為無理由，應予駁回。
五、據上論斷，應依道路交通事件處理辦法第二十六條、刑事訴訟法第四百十二條，
    裁定如主文。
中      華      民      國    九十一    年     十一     月    二十九    日
                              臺灣高等法院交通法庭
                                  審判長法  官  葉  騰  瑞
                                        法  官  黃  國  忠
    法  官  江  國  華
右正本證明與原本無異。
不得再抗告。
                                        書記官  吳  碧  玲
中      華      民      國      九十一   年   十二    月        二      日
